臺灣宜蘭地方法院刑事判決
110年度簡上字第59號
上  訴  人  
即  被  告  周志遠




上列上訴人即被告因竊盜案件，不服中華民國110 年5 月25日本
院簡易庭110 年度簡字第373 號第一審簡易判決（聲請簡易判決
處刑案號：110年度偵字第2808號），提起上訴，本院管轄之第
二審合議庭判決如下：
    主  文
上訴駁回。 
    理  由
一、本案經本院審理結果，認原第一審簡易判決認事用法及量刑
    均無不當，應予維持，除證據增列「被告於本院準備程序及
    審理時之供述」外，餘均引用第一審刑事簡易判決記載之事
    實、證據及理由（如附件）。
二、上訴人即被告周志遠上訴意旨略以：伊坦認本案犯行，惟原
    審量刑過重，請求撤銷原判決，給予較輕之刑等語。
三、按關於刑之量定，係實體法上賦予法院得為自由裁量之事項
    ，苟已斟酌刑法第57條各款所列情狀，而未逾越法定刑度，
    或濫用其權限，即不得任意指摘為違法（最高法院72年台上
    字第6696號、75年台上字第7033號判例、95年度台上字第73
    15號、第7364號判決均可參照）。且在同一犯罪事實與情節
    ，如別無其他加重或減輕之原因，下級審法院量定之刑，亦
    無過重或失輕之不當情形，則上級審法院對下級審法院之職
    權行使，原則上應予尊重（最高法院85年度台上字第2446號
    判決參照）。經查，被告周志遠於本院審理時坦承本案犯行
    ，且對於原審判決認定事實及適用法條等均不爭執（見本院
    簡上卷第102頁），而原審認被告犯罪事證明確，適用刑法
    第320條第1項、第28條、第51條第6款、第41條第1項前段、
    刑法施行法第1條之1第1項等規定逕予簡易判決處刑，並審
    酌被告不思以正當途徑獲取所需，恣意竊取他人財物，顯然
    欠缺尊重他人財產法益之觀念，所為應予非難，惟念及其犯
    後坦承犯行，兼衡被告自述高中肄業之智識程度、小康之家
    庭經濟狀況，及本次犯行之動機、目的、手段、分工情形、
    獲得之利益、告訴人所受財產損害等一切情狀，2罪皆於刑
    法第320條第1項之法定刑「5年以下有期徒刑、拘役或50萬
    元以下罰金」內，分別量處被告拘役20日、30日，及合併定
    應執行之刑為拘役45日，並就宣告刑及執行刑均諭知易科罰
    金之折算標準，另說明沒收之依據及理由，顯已本於被告之
    責任為基礎，具體斟酌刑法第57條所列情形而為量刑，未逾
    法定刑度，亦無過重之不當情形，依前揭說明，不得遽指為
    違法，本院自應予以尊重。是以，被告以原判決量刑過重為
    由提起上訴，為無理由，應予駁回。
據上論斷，應依刑事訴訟法第455條之1第1項、第3項、第368 條
、第373條，判決如主文。
本案經檢察官吳舜弼聲請簡易判決處刑，檢察官林禹宏到庭執行
職務。 
中　　華　　民　　國　　111 　年　　3 　　月　　24　　日
                  刑事第四庭審判長法  官  林惠玲 
                                  法  官  游皓婷
                                  法  官  楊心希
以上正本證明與原本無異。
本件不得上訴。
                                  書記官  邱淑秋
中　　華　　民　　國　　111 　年　　3 　　月　　24　　日
附錄本案論罪科刑條文：
中華民國刑法第320條
意圖為自己或第三人不法之所有，而竊取他人之動產者，為竊盜
罪，處5年以下有期徒刑、拘役或50萬元以下罰金。
意圖為自己或第三人不法之利益，而竊佔他人之不動產者，依前
項之規定處斷。
前二項之未遂犯罰之。
【附件】
臺灣宜蘭地方法院刑事簡易判決　
                                    　110年度簡字第373號
聲　請　人　臺灣宜蘭地方檢察署檢察官
被　　　告　周志遠　男　民國00年0月00日生
                    身分證統一編號：Z000000000號
                    住基隆市○○區○○路000號2樓
                  （現另案於法務部○○○○○○○執行中）
            李國榮　男　民國00年0月00日生
                    身分證統一編號：Z000000000號
                    住花蓮縣○○鄉○○村○○00號
                  （現另案於法務部○○○○○○○執行中）
上列被告等因竊盜案件，經檢察官吳舜弼聲請以簡易判決處刑（
110年度偵字第2808號），本院判決如下：
    主  文
周志遠犯竊盜罪，處拘役貳拾日，如易科罰金，以新臺幣壹仟元
折算壹日；又共同犯竊盜罪，處拘役參拾日，如易科罰金，以新
臺幣壹仟元折算壹日；應執行拘役肆拾伍日，如易科罰金，以新
臺幣壹仟元折算壹日。未扣案犯罪所得奶油抹醬壹匙、古坑三合
一咖啡肆包及喉糖貳顆均沒收，於全部或一部不能沒收或不宜執
行沒收時，追徵其價額。
李國榮共同犯竊盜罪，累犯，處拘役拾伍日，如易科罰金，以新
臺幣壹仟元折算壹日。
    犯罪事實及理由
一、犯罪事實
(一)周志遠於民國109年10月5日8時29分許，在法務部○○○○
    ○○○平一舍20號房內，趁劉俊宏疏未注意之際，意圖為自
    己不法之所有，基於竊盜之犯意，任意取用劉俊宏放置在床
    鋪下方之奶油抹醬，打開瓶蓋挖取約1匙之數量食用，以此
    方式竊取該奶油抹醬1匙得手。
(二)周志遠、李國榮於109年10月3日，共同意圖為自己不法之所
    有，基於竊盜之犯意聯絡，在法務部○○○○○○○平一舍
    20號房內，先於該日0時48分許，由周志遠徒手竊取劉俊宏
    所有之古坑三合一咖啡2包得手，嗣於同日2時52分許，復由
    李國榮以其背部供周志遠踩踏、將周志遠撐起，由周志遠接
    續在熟睡之劉俊宏床位附近搜尋財物，嗣於同日3時41分許
    ，李國榮又接續在熟睡之劉俊宏床位附近搜尋財物，繼而於
    同日4時49分許，李國榮復接續以其背部供周志遠踩踏、將
    周志遠撐起，由周志遠接續在熟睡之劉俊宏床位附近徒手竊
    得古坑三合一咖啡2包及於同日4時51分許徒手竊得喉糖2顆
    。
(三)案經劉俊宏訴由臺灣宜蘭地方檢察署檢察官偵查後聲請以簡
    易判決處刑。
二、上開犯罪事實，業據被告周志遠、李國榮於警詢、偵查中均
    坦承不諱（見他字卷第18-29、52-55、78-80頁），核與證
    人即告訴人劉俊宏於警詢中證述之情節相符（見他字卷第30
    -33、50-51頁、偵字卷第30-32頁），並有現場監視器錄影
    畫面翻拍照片、法務部○○○○○○○訪談紀錄、法務部○
    ○○○○○○消費合作社銷貨明細表等在卷可稽（見他字卷
    第34-38、57、60-66頁），足認被告2人之自白與事實相符
    而堪採信，本案事證已臻明確，被告2人所為前開犯行均堪
    認定，應予依法論科。
三、論罪科刑
(一)核被告周志遠就犯罪事實(一)、(二)所為及被告李國榮就犯
    罪事實(二)所為，均係犯刑法第320條第1項之竊盜罪。被告
    2人就犯罪事實(二)所為犯行有犯意聯絡及行為分擔，應論
    以共同正犯。又被告2人就犯罪事實(二)先後所為，係基於
    一個竊盜之犯意，於密接時間，在同一地點，竊取或著手搜
    尋同一人即告訴人劉俊宏所管領之財物，其各行為之獨立性
    極為薄弱，依一般社會健全觀念，難以強行分開，評價上以
    視為數個舉動之接續施行，合為包括之一行為予以評價，較
    為合理，應論以接續犯之包括一罪。至被告周志遠就犯罪事
    實(一)、(二)所為，犯意各別、行為互殊、時間有異，應予
    分論併罰。
(二)查被告周志遠前因詐欺案件，經臺灣基隆地方法院以105年
    度基簡字第440號判決處有期徒刑3月確定，並於105年9月2
    日執行完畢，又因傷害案件，經臺灣基隆地方法院以106年
    度基簡字第138號判決處有期徒刑3月確定，並於106年7月12
    日執行完畢，此有臺灣高等法院被告前案紀錄表在卷可憑，
    是其於有期徒刑執行完畢後5年內，再故意犯本件有期徒刑
    以上之2罪，依刑法第47條第1項規定，均構成累犯，惟依司
    法院釋字第775號解釋所闡釋之意旨，構成累犯者苟不分情
    節，基於累犯者有其特別惡性及對刑罰反應力薄弱之立法理
    由，一律加重最低本刑，將可能致生行為人所受之刑罰超過
    其所應負擔罪責之情而不符罪刑相當原則，故本院斟酌其前
    案紀錄及其他刑法第57條所列事項，認其所犯上揭前案之犯
    罪型態、罪質、犯罪情節均與本件2罪迥異，其雖於上揭前
    案執行完畢後5年內再犯本件2罪，然依卷內事證，尚難認其
    具有特別之惡性或對刑罰反應力特別薄弱之情形，本件尚無
    依刑法第47條第1項加重法定最低本刑之必要，爰均不予加
    重其最低本刑。
(三)數罪併罰之案件，雖應依刑法第50條、第51條規定就數罪所
    宣告之刑定其應執行之刑，然此僅屬就數罪之刑，如何定其
    應執行者之問題，本於數宣告刑，應有數刑罰權，此項執行
    方法之規定，並不能推翻被告所犯係數罪之本質，若其中一
    罪之刑已執行完畢，自不因嗣後定其執行刑而影響先前一罪
    已執行完畢之事實，謂無累犯規定之適用（最高法院104年
    度第6次刑事庭會議決議意旨參照）。查被告李國榮前因竊
    盜案件，經臺灣花蓮地方法院以102年度原易字第105號判決
    處有期徒刑4月、3月確定，又因竊盜案件，經臺灣花蓮地方
    法院以103年度原易字第23號判決處有期徒刑6月、2月確定
    ，前揭4罪，嗣經臺灣花蓮地方法院以104年度聲字第12號裁
    定定應執行有期徒刑1年確定，並於105年1月8日執行完畢，
    此有臺灣高等法院被告前案紀錄表在卷可查，嗣前揭4罪雖
    與被告李國榮另案遭判處有期徒刑7月、1年6月、5年部分經
    臺灣高等法院花蓮分院以106年度侵聲字第23號裁定定應執
    行有期徒刑7年7月確定，揆諸前揭說明，並不影響上揭4罪
    已於105年1月8日執行完畢之事實，是被告李國榮於有期徒
    刑執行完畢後，5年內再故意犯本件有期徒刑以上之罪，依
    刑法第47條第1項規定，構成累犯，又本院依司法院釋字第
    775號解釋所闡釋之意旨，斟酌被告李國榮之前案紀錄及其
    他刑法第57條所列事項，認被告李國榮前揭執行完畢之罪為
    與本件相同之竊盜罪，犯罪型態、罪質、犯罪情節均與本件
    相似，是其於徒刑執行完畢後，5年內又再犯罪質相同之罪
    ，足見被告李國榮對刑罰反應力薄弱，爰依刑法第47條第1
    項加重其刑。
(四)爰審酌被告2人不思以正當途徑獲取所需，恣意竊取他人財
    物，顯然欠缺尊重他人財產法益之觀念，所為應予非難，惟
    念及其等犯後均坦承犯行，並兼衡被告周志遠自述高中肄業
    之智識程度、小康之家庭經濟狀況，及被告李國榮自述國中
    畢業之智識程度、小康之家庭經濟狀況、持有重度身心障礙
    證明，及其等本次犯行之動機、目的、手段、分工情形、獲
    得之利益、告訴人所受財產損害及告訴人表示願原諒被告李
    國榮等一切情況，分別量處如主文所示之刑，並諭知易科罰
    金之折算標準。
四、按「犯罪所得，屬於犯罪行為人者，沒收之。」「前2項之
    沒收，於全部或一部不能沒收或不宜執行沒收時，追徵其價
    額。」「犯罪所得已實際合法發還被害人者，不予宣告沒收
    或追徵。」刑法第38條之1第1項前段、第3項、第5項分別定
    有明文。又現今刑法有鑑於沒收制度並非處罰，而係在剝奪
    行為人不法所得之故，對沒收（或追徵）共同正犯之犯罪所
    得，已捨棄以往連帶沒收之見解，而改就各人所分得之數額
    ，分別諭知沒收，至所謂各人「所分得」之數額，則係指各
    人「對犯罪所得有事實上之處分權限」而言（最高法院104
    年第13次刑事庭會議決議意旨、104年度台上字第3937號判
    決意旨參照）。查被告周志遠就犯罪事實(一)所為，係竊得
    告訴人劉俊宏所有之奶油抹醬約莫1匙；被告周志遠、李國
    榮就犯罪事實(二)所為，係竊得告訴人劉俊宏所有之古坑三
    合一咖啡4包、喉糖2顆，而該古坑三合一咖啡4包、喉糖2顆
    係均由被告周志遠分得，業據被告周志遠、李國榮於偵查中
    供陳甚明（見他字卷第78-80頁），足認被告2人就犯罪事實
    (二)所竊得之上揭物品，確由被告周志遠1人實質支配，而
    為被告周志遠之犯罪所得；又前揭奶油抹醬1匙、古坑三合
    一咖啡4包、喉糖2顆均未經扣案亦未發還告訴人，揆諸前開
    規定，自應宣告沒收，並於全部或一部不能沒收或不宜執行
    沒收時，追徵其價額。
五、據上論斷，應依刑事訴訟法第449條第1項、第450條第1項、
    第454條第1項，刑法第28條、第320條第1項、第47條第1項
    、第41條第1項前段、第51條第6款、第38條之1第1項前段、
    第3項，刑法施行法第1條之1第1項，逕以簡易判決處刑如主
    文。
六、本判決為第一審判決，當事人如不服本判決，應於收受送達
    後20日內向本院提出上訴書狀（須按他造當事人之人數附繕
    本），告訴人、被害人如不服本判決，應請求檢察官於上訴
    期間內提出上訴。若有上訴權人均未提出上訴，待判決確定
    後本件將送檢察署執行，檢察署將以傳票或命令告知被告有
    關執行之事宜，被告請勿庸於收到本判決後即前來本院或檢
    察署繳納易科罰金或進行其他執行事項。
中　　華　　民　　國　 110　　年　　5 　　月　　25　　日
                      簡易庭  法　官  張文愷
以上正本證明與原本無異。
                              書記官  陳靜宜
中　　華　　民　　國　 110　　年　　5 　　月　　25　　日
附錄本案論罪科刑條文：
中華民國刑法第320條第1項
意圖為自己或第三人不法之所有，而竊取他人之動產者，為竊盜
罪，處 5 年以下有期徒刑、拘役或 50 萬元以下罰金。